最　高　行　政　法　院　裁　定
                                     100年度裁字第2954號
聲  請  人　蔡鏡輝
上列聲請人因與相對人考選部間考試事件，對於中華民國100年7
月28日本院100年度裁字第1845號裁定，聲請再審，本院裁定如
下：
　　主  文
再審之聲請駁回。
再審訴訟費用由聲請人負擔。
　　理  由
一、按對於確定裁定聲請再審，應依行政訴訟法第283條準用第2
    77條第1項第4款之規定表明再審理由，此為必須具備之程式
    。所謂表明再審理由，必須指明確定裁定有如何合於再審事
    由之具體情事，始為相當。倘僅泛言有何條款之再審事由，
    而無具體情事者，尚難謂已合法表明再審理由。如未表明再
    審理由，法院無庸命其補正。而行政訴訟法第273條第1項第
    1款所謂適用法規顯有錯誤，係指原裁定所適用之法規與該
    案應適用之法規相違背或與解釋、判例有所牴觸者而言，至
    於法律上見解之歧異，聲請人對之縱有爭執，要難謂為適用
    法規顯有錯誤，而據為聲請再審之理由。又行政訴訟法第27
    3條第1項第13款所謂發現未經斟酌之重要證物者，係指該證
    物在前訴訟程序中即已存在而當事人不知其存在，或雖知有
    此，而不能使用，現始發現或得使用者而言，並以如經斟酌
    可受較有利益之裁判者為限。至於法規命令、解釋令函或他
    案判決所表示之法律見解，均非本款所謂證物。而行政訴訟
    法第273條第1項第14款所謂原判決就足以影響於判決之重要
    證物漏未斟酌者，係指該證物於前訴訟程序中經當事人提出
    ，並於確定判決有影響者，而原判決漏未於判決理由中斟酌
    者而言。
二、本件聲請人主張本院100年度裁字第1845號確定裁定有行政
    訴訟法第273條第1項第1款、第13款、第14款所定事由，對
    之聲請再審，其聲請意旨略以：原審判決、原確定裁定對於
    事實未予斟酌，誤會法律，因此再訴願、起訴、抗告諸書狀
    等均從形式上予以批駁，而未實體審酌。考試院99考台訴決
    字第40號訴願決定對民國99年2月1日申請書、99年9月9日陳
    情書所主張諸證據均未經斟酌。故本件符合行政訴訟法第27
    6條第2項後段規定，而應從知悉再審理由時起算，因此絕無
    遲誤不變期間之問題，原審判決及原確定判決之指摘實為不
    當。次查，考試院99考台訴決字第40號、第112號訴願決定
    ，除當事人外，訴之聲明、訴訟標的均完全不同，惟原審判
    決、原確定裁定均未見論定此為同一案件，而係以行政訴訟
    法施行法第4條89年6月7日施行前之舊見解，完全置新法規
    定為不顧，顯然不合法定要件，實難以維持，應予廢棄等語
    。經核其聲請狀內表明之再審理由，無非說明其對於前訴訟
    程序確定裁判不服之理由，而對於原確定裁定以聲請人於99
    年5月10日提起訴願及申請訴願再審，其訴願部分即屬對已
    經考試院99考台訴決字第40號訴願決定之事件重行提起，嗣
    經考試院以99年考台訴決字第112號決定訴願及再審之申請
    均不受理，聲請人提起行政訴訟，於法不合，原審裁定以聲
    請人提起抗告不合法而駁回其抗告，究有如何合於行政訴訟
    法第273條第1項第1款、第13款、第14款規定之具體情事，
    則未據敘明，依上開規定及說明，其聲請自非合法。
三、據上論結，本件聲請為不合法。依行政訴訟法第283條、第
    278條第1項、第104條、民事訴訟法第95條、第78條，裁定
    如主文。
中　　華　　民　　國　　100　 年　　12　　月　　22　　日
                    最高行政法院第一庭
                        審判長法官　鍾　耀　光
                              法官　陳  鴻  斌
                              法官　鄭　忠  仁
                              法官　劉  介  中
                              法官　鄭  小  康

以  上  正  本  證  明  與  原  本  無  異
中　　華　　民　　國　　100　 年　　12　　月　　23　　日
　　　　　　　　　　　　　　　書記官　黃　淑　櫻